【裁判字號】    92,交聲,264
【裁判日期】    920331
【裁判案由】    聲明異議
【裁判全文】
臺灣臺中地方法院交通事件裁定                   九十二年度交聲字第二六四號
    原處分機關  交通部公路總局台中區監理所
    異議人即
    受處分人    甲○○
右列受處分人因違反道路交通管理處罰條例案件，對於交通部公路總局台中區監理所
九十二年二月二十六日所為之裁決（中監違字第裁六○─Ｉ00000000號裁決
書），聲明異議，本院裁定如左：
    主  文
異議駁回。
    理  由
一、原處分機關略以：本案係彰化縣警察局交通隊舉發受處分人甲○○駕駛車號ＥＷ
    ─８９３１號自小客車，於九十一年十一月十日十時五十八分許，在福興鄉○○
    路與中正路口處，因「汽車佔用機車停等區臨時停車」違規，受處分人未於指定
    應到案日前向該所提出申訴，該所遂於九十二年二月二十六日以中監違字第裁六
    ○─Ｉ00000000號裁決書，裁處罰鍰新台幣一千八百元整，並記違規點
    數一點，逾期則依裁決書處罰主文規定裁處，於法並無不合等語。
二、本件異議人即受處分人甲○○則以：異議人於行經舉發單所載之路口時，於燈光
    號誌轉變為黃燈即踩剎車且確實停止在機車停車縣之前，此時，警員前來盤問，
    且有下車查看，並沒有違規現象，爾後即聽從員警建議將車停道路邊之後，員警
    遂不分青紅皂白開立罰單，之後異議人也未接受任何違規通知，該舉發顯有違誤
    ，爰聲明異議云云。
三、按汽車駕駛人不遵守交通標誌、標線、號誌指示者，處新台幣九百元以上一千八
    百元以下罰鍰，並記違規點數一點，道路交通管理處罰條例第六十條第二項第三
    款、第六十三條定有明文。經查：本件舉發違規情形業據彰化縣警察局於九十年
    一月二十七日以彰警交字第０９２００４３２３０號函說明，據製單警員表示，
    係於通知單所載時、地執勤時，發現該車行至鹿港鎮○○路與彰鹿路口，於交通
    號誌紅燈時停入機車停等區內違規屬實等語，並有該函一紙在卷可稽，是異議人
    於前揭時、地之違規行為可以認定。另異議人辯稱未收受舉發通知單一節，因本
    件係執勤員警當場掣單舉發之違規案件，且舉發警員在舉發違反道路交通管理事
    件通知單上明確記載「拒簽」，異議人既係拒收，依「違反道路交通管理事件統
    一裁罰標準及處理細則」第十一條第一項規定「視為已收受」，是異議人所稱未
    收到舉發通知單云云，就裁罰結果亦不生影響。從而，受處分人既有前揭違規行
    為，原處分機關據以援引上開規定，裁處受處分人罰鍰新台幣一千八百元整，並
    記違規點數一點，並無不當。本件異議為無理由，應予駁回。
據上論斷，應依道路交通管理處罰條例第八十七條第二項、道路交通案件處理辦法第
十九條，裁定如主文。
中      華      民      國    九十二    年      三      月    三十一    日
                                        臺灣臺中地方法院交通法庭
            法  官  許  金  樹
右正本證明與原本無異。
如不服本裁定應於送達後五日內向本院提出抗告狀。
                                            書記官
中      華      民      國    九十二    年    三      月   三十一      日


司法院資訊處製作；財團法人民間司法改革基金會備份。
